臺灣臺中地方法院刑事判決　　　　　　　 96年度訴字第636號
公　訴　人　臺灣臺中地方法院檢察署檢察官
被　　　告　乙○○
選任辯護人　林偉超律師
上列被告因違反槍砲彈藥刀械管制條例案件，經檢察官提起公訴
（九十六年度偵字第一六三六號），本院判決如下：
    主  文
乙○○未經許可持有可發射子彈具有殺傷力之改造手槍，處有期
徒刑參年拾月，併科罰金新臺幣參拾萬元，罰金如易服勞役，以
新臺幣壹仟元折算壹日。扣案仿ＢＥＲＥＴＴＡ廠九二ＦＳ型半
自動手槍製造之改造手槍壹枝（含彈匣壹個，槍枝管制編號：0
000000000號）、仿ＢＥＲＥＴＴＡ廠八四型半自動手
槍製造之改造手槍壹枝（含彈匣貳個，槍枝管制編號：0000
000000號）、具殺傷力之口徑九ＭＭ制式子彈伍拾玖顆均
沒收。
    犯罪事實
一、乙○○明知具有殺傷力之各式槍砲、彈藥，依槍砲彈藥刀械
    管制條例第四條第一項第一、二款及同法第五條之規定，未
    經中央主管機關許可，不得非法持有。竟於民國九十五年九
    月間某日，在彰化縣秀水鄉某公墓附近，以新臺幣二十一萬
    元之價格，向真實姓名、年籍均不詳，綽號「濟顛」之成年
    男子購買仿ＢＥＲＥＴＴＡ廠九二ＦＳ型半自動手槍製造之
    槍枝，換裝土造金屬槍管而成之具殺傷力改造手槍一枝（含
    彈匣一個，槍枝管制編號：0000000000號）、仿
    ＢＥＲＥＴＴＡ廠八四型半自動手槍製造之槍枝，換裝土造
    金屬槍管及金屬槍機而成之具殺傷力改造手槍一枝（含彈匣
    二個，槍枝管制編號：0000000000號）、具傷殺
    力之口徑九ＭＭ制式子彈五十九顆，及不具殺傷力之土造子
    彈五顆（其中二顆已為乙○○試射，不能證明具有殺傷力，
    且未扣案），並將上開物品藏放在上開住處，而持有之。嗣
    因乙○○為向友人炫耀，而於九十六年一月六日十三時許，
    將上開仿ＢＥＲＥＴＴＡ廠九二ＦＳ型半自動手槍製造之改
    造手槍（含彈匣一個）、子彈十二顆放置在其駕駛之車號五
    三九五─ＮＣ自用小客車前往臺中市時，為警在臺中市○○
    區○○路二七三之三號前查獲，並先後在其駕駛之車號五三
    九五─ＮＣ自用小客車，及其彰化縣秀水鄉○○街六○七巷
    三十號住處扣得上開可發射子彈具殺傷力之改造手槍二枝（
    含彈匣計三個）、具殺傷力之制式九ＭＭ子彈五十九顆、不
    具殺傷力之改造子彈三顆，及與本案無關之底火一百五十一
    顆。
二、案經臺中市警察局第六分局報告臺灣臺中地方法院檢察署檢
    察官偵查起訴。
    理    由
壹、程序部分：
    按「刑事訴訟法第一百五十九條之五明定：『被告以外之人
    於審判外之陳述，雖不符前四條之規定，而經當事人於審判
    程序同意作為證據，法院審酌該言詞陳述或書面陳述作成時
    之情況，認為適當者，亦得為證據。』、『當事人、代理人
    或辯護人於法院調查證據時，知有第一百五十九條第一項不
    得為證據之情形，而未於言詞辯論終結前聲明異議者，視為
    有前項之同意。』，其立法理由在於傳聞證據未經當事人之
    反對詰問予以核實，乃排斥其證據能力。惟當事人如放棄對
    原供述人之反對詰問權，於審判程序表示同意該等傳聞證據
    可作為證據，此時，法院除認該傳聞證據欠缺適當性外，自
    可承認其證據能力。又當事人、代理人或辯護人於調查證據
    時，知有刑事訴訟法第一百五十九條第一項不得為證據之情
    形，卻表示『對於證據調查無異議』、『沒有意見』等意思
    ，而未於言詞辯論終結前聲明異議者，應視為已有將該等傳
    聞證據採為證據之同意。」（詳最高法院九十四年度臺上字
    第二九七六號判決意旨）。經查被告及其辯護人、檢察官於
    審判期日，對本案之全部證據之證據能力均不爭執，復於審
    判期日就本院提示之證據於言詞辯論終結前，均未就所調查
    之證據主張有刑事訴訟法第一百五十九條不得為證據之情形
    ，且均表示「沒意見」，本院審酌該等證據作成時，亦無不
    適當之處，是參考上開最高法院判決要旨，應視為已有將該
    等傳聞之證據採為證據之同意，本案經調查之證據均有證據
    能力，合先敘明。
貳、實體部分：
一、上開犯罪事實，業據被告乙○○於警詢、偵訊及本院審理中
    坦承不諱，且自被告處扣得之槍、彈，經送鑑定，認送鑑之
    制式手槍一枝（槍枝管制編號：0000000000號）
    ，係由仿ＢＥＲＥＴＴＡ廠九二ＦＳ型半自動手槍製造之槍
    枝，換裝土造金屬槍管而成之改造手槍，機械性能良好，可
    擊發適用子彈，認具殺傷力；送鑑之改造手槍一枝（槍枝管
    制編號：0000000000號），係由仿ＢＥＲＥＴＴ
    Ａ廠八四型半自動手槍製造之槍枝，換裝土造金屬槍管及土
    造金屬槍機而成之改造手槍，機械性能良好，可擊發適用子
    彈，認具殺傷力；送鑑之制式子彈五十九顆，認均係口徑九
    ＭＭ制式子彈，均具殺傷力；送鑑之改造子彈三顆，均係由
    玩具金屬彈殼加裝直徑約七．七一ＭＭ金屬彈頭而成之改造
    子彈，採樣一顆試射，無法擊發，不具殺傷力，此有內政部
    警政署刑事警察局九十六年二月九日刑鑑字第○九六○○一
    一七四五號槍彈鑑定書一份在卷可憑，是扣案之上開改造手
    槍二枝及制式子彈五十九顆確係槍砲彈藥刀械管制條例規定
    未經中央主管機關許可，不得非法持有之物。足徵被告之自
    白與事實相符，而堪採信。此外，復有照片二十二張、臺中
    市警察局槍枝初步檢視報告表（含相片四張）一份在卷可稽
    。本件事證明確，被告之犯行已堪認定，應予依法論科。
二、核被告所為，係犯槍砲彈藥刀械管制條例第八條第四項及第
    十二條第四項之非法持有具殺傷力之改造手槍及子彈罪。被
    告自九十五年九月間某日，自「濟顛」處購得具殺傷力之上
    開槍、彈時起，至九十六年一月六日十三時許經警查獲時為
    止，其間之持有槍、彈之行為，均屬持有行為之繼續，應僅
    各論以一罪。被告同時自「濟顛」處購得上開具有殺傷力之
    槍、彈，係以一行為同時觸犯上開二罪名，應依刑法第五十
    五條論以想像競合犯，從一重處斷。爰審酌被告並無犯罪之
    前科，素行尚佳，犯罪之動機、目的、手段、持有扣案槍、
    彈，對社會治安產生之危害不輕，及犯罪後坦承犯行，態度
    良好等一切情狀，公訴人具體求處有期徒刑六年六月尚嫌過
    重，量處如主文所示之刑，罰金部分並諭知易服勞役之折算
    標準，以示懲儆。扣案之如主文所示之改造手槍二枝（含彈
    匣三個）、制式子彈五十九顆，經鑑驗具有殺傷力，已如前
    述，為違禁物，不問屬於被告所有與否，應依刑法第三十八
    條第一項第一款宣告沒收，至於扣案不具殺傷力之改造子彈
    三顆、底火一百五十一顆及未扣案之改造子彈二顆雖均為被
    告所有，然均無證據證明係違禁物，復難認係供犯罪所用之
    物，故均不宣告沒收，爰予敘明。
據上論斷，應依刑事訴訟法第二百九十九條第一項前段，槍砲彈
藥刀械管制條例第八條第四項、第十二條第四項，刑法第十一條
前段、第五十五條、第四十二條第三項前段、第三十八條第一項
第一款，判決如主文。
本案經檢察官甲○○到庭執行職務。
中　　華　　民　　國　　96　　年　　4 　　月　　24　　日
　　　　　　　　　刑事第九庭審判長    法　官　周瑞芬
                                      法  官  余德正
                                      法  官  莊秋燕
以上正本證明與原本無異。
如不服本判決，應於判決送達後十日內向本院提出上訴狀 (應抄
附繕本)。
                                      書記官  顏督訓
中　　華　　民　　國　　96　　年　　4 　　月　　24　　日
附錄本案論罪科刑法條全文：
槍砲彈藥刀械管制條例第八條
未經許可，製造、販賣或運輸鋼筆槍、瓦斯槍、麻醉槍、獵槍、
空氣槍或第四條第一項第一款所定其他可發射金屬或子彈具有殺
傷力之各式槍砲者，處無期徒刑或五年以上有期徒刑，併科新臺
幣一千萬元以下罰金。
未經許可，轉讓、出租或出借前項所列槍枝者，處五年以上有期
徒刑，併科新臺幣一千萬元以下罰金。
意圖供自己或他人犯罪之用，而犯前二項之罪者，處無期徒刑或
七年以上有期徒刑，併科新臺幣一千萬元以下罰金。
未經許可，持有、寄藏或意圖販賣而陳列第一項所列槍枝者，處
三年以上十年以下有期徒刑，併科新臺幣七百萬元以下罰金。
第一項至第三項之未遂犯罰之。
槍砲彈藥刀械管制條例第十二條
未經許可，製造、販賣或運輸子彈者，處一年以上七年以下有期
徒刑，併科新臺幣五百萬元以下罰金。
未經許可，轉讓、出租或出借子彈者，處六月以上五年以下有期
徒刑，併科新臺幣三百萬元以下罰金。
意圖供自己或他人犯罪之用，而犯前二項之罪者，處三年以上十
年以下有期徒刑，併科新臺幣七百萬元以下罰金。
未經許可，持有、寄藏或意圖販賣而陳列子彈者，處五年以下有
期徒刑，併科新臺幣三百萬元以下罰金。
第一項至第三項之未遂犯罰之。
